Config:
  hfst:
    Gen: ../../../src/generator-gt-norm.hfst
    Morph: ../../../src/analyser-gt-norm.hfst
  xerox:
    Gen: ../../../src/generator-gt-norm.xfst
    Morph: ../../../src/analyser-gt-norm.xfst
    App: lookup

Tests:

# todo:
# Proofread the gold standard (below)
# Then: run analyser, then correct. 


  Noun - ǩeˊrres e-stem ahkio: # Noun - full paradigm
     ǩeˊrres+N+Sg+Nom: ǩeˊrres
     ǩeˊrres+N+Sg+Gen: ǩeˊrrez
     ǩeˊrres+N+Sg+Acc: ǩeˊrrez
     ǩeˊrres+N+Sg+Ill: ǩeˊrrsa
     ǩeˊrres+N+Sg+Loc: ǩeˊrrsest
     ǩeˊrres+N+Sg+Com: ǩeˊrrsin
     ǩeˊrres+N+Ess: ǩeˊrrsen
     ǩeˊrres+N+Par: ǩeˊrrsed
     ǩeˊrres+N+Sg+Abe: ǩeˊrreztää
     ǩeˊrres+N+Pl+Nom: ǩeˊrrez
     ǩeˊrres+N+Pl+Gen: ǩeˊrrsi
     ǩeˊrres+N+Pl+Acc: ǩeˊrrsid
     ǩeˊrres+N+Pl+Ill: ǩeˊrrsid
     ǩeˊrres+N+Pl+Loc: ǩeˊrrsin
     ǩeˊrres+N+Pl+Com: ǩeˊrrsivuiˊm
     ǩeˊrres+N+Pl+Abe: ǩeˊrrsitää
